臺灣高等法院民事裁定　　　　　　　　　 100年度再字第24號
再審原告　　康美斯工業有限公司
法定代理人　陳燕珠
訴訟代理人　莊金發
再審被告　　祥好工業有限公司
法定代理人　張仰涵
訴訟代理人　徐國勇律師
複代理人　　黃育勳律師
　　　　　　黃建復律師
上列當事人間請求給付貨款事件，再審原告對於中華民國100 年
2 月15日本院99年度上字第257 號確定判決，提起再審之訴，並
為訴之追加，本院裁定如下：
    主  文
再審原告追加之訴駁回。
再審追加訴訟費用由再審原告負擔。
    理  由
一、按再審之訴係以除去確定判決效力為目的之形成訴訟，提起
    再審之訴所主張之各別再審事由係獨立之形成權，為再審之
    訴訟標的（最高法院77年度台上字第4 號、85年度台聲字第
    53號裁判意旨參照）。而形成之訴之訴訟標的必有其原因事
    實，同一主體之形成權，因發生之原因事實不同，各該事實
    如均能獨立形成法律上之效果者，雖具有同一目的，仍為數
    個形成權，亦即有數個訴訟標的。再審原告依民事訴訟法第
    496 條第1 項第13款所定「當事人發現未經斟酌之證物或得
    使用該證物」之事由提起再審之訴，若主張數項前訴訟程序
    未斟酌之證物皆可獨立獲得更有利之裁判，該數項證物即為
    各別之再審訴訟標的。查本件再審原告於民國（下同）100
    年6 月13日提起再審之訴，主張本院99年度上字第257 號民
    事確定判決( 下稱原確定判決) 未斟酌再審原告所提出再證
    3 號之印度廠商電子郵件紙本5 頁，有民事訴訟法第496 條
    第1 項第13款規定之再審事由（見本院卷第2 至3 頁再審聲
    請狀）；嗣於本院行準備程序期間之100 年6 月29日，另具
    狀主張原確定判決有未斟酌再證4 號沖壓鰭片樣板之同款再
    審事由（見本院卷第23至25頁民事補充再審理由狀），足見
    再審原告係認原確定判決未斟酌之再證3 號與再證4 號皆為
    可獨立受較有利裁判之再審事由，則依上開說明，再審原告
    所主張之再證3 號與再證4 號即為不同之訴訟標的。準此，
    再審原告於起訴後之100 年6 月29日追加原確定判決未斟酌
    再證4 號之再審事由，應屬訴之追加。
二、次按追加之新訴，不失為訴之一種，自應具備訴訟成立要件
    ，是提起再審之訴而追加可據以獨立提起另一再審之訴者，
    所追加之新訴自應遵守民事訴訟法第500 條第1 項規定之30
    日不變期間，並應依同法第501 條第1 項第4 款規定表明遵
    守不變期間之證據，如未表明，因非屬程式之欠缺，自無庸
    命其補正，得逕以裁定駁回其新訴（最高法院60年台抗字第
    538 號判例參照）。經查，再審原告於100 年6 月29日追加
    以原確定判決未斟酌再證4 號為再審事由之新訴，雖主張「
    因民國99年3 月22日（即第二審程序時）再審原告之工廠遭
    小偷侵入，小偷將工廠內所有物品翻覆弄亂，致使再證4 之
    樣版遺失，而無法於第二審程序時提出，此有刑事案件報案
    證明申請書可以為憑（再證5 ），再審原告直到近日整理工
    廠時，才發現這份測試樣版。爰依民事訴訟法第500 條規定
    於發現新證據之日起30日內提起再審之訴」等語（見本院卷
    第23至24頁民事補充再審理由狀），並提出再證5 之「報案
    證明申請書」影本為證。惟該「報案證明申請書」只能證明
    再審原告之工廠於99年3 月22日遭竊，而再審原告引用該「
    報案證明申請書」亦僅在證明再證4 係因工廠遭竊而遺失。
    然該「報案證明申請書」並無從證明再審原告係於何時發覺
    再證4 號，或再審原告係在提起追加之訴前30日內始發覺再
    證4 ，足見該「報案證明申請書」並非再審原告遵守再審期
    間之證據。此外再審原告即未再表明其他有關遵守再審不變
    期間之證據，則依首揭說明，再審原告追加之新訴即難認為
    合法，應以裁定駁回之。
三、據上論結，再審原告追加之訴不合法，依民事訴訟法第502
    條第1 項、第95條、第78條，裁定如主文。
中    華    民    國   100    年    12    月    7     日
                    民事第十九庭
                        審判長法  官  魏麗娟
                              法  官  吳麗惠
                              法  官  黃明發
正本係照原本作成。
如不服本裁定，應於收受送達後10日內向本院提出抗告狀，並應
繳納抗告費新台幣１千元。
中    華    民    國   100    年    12    月    9     日
                              書記官  顧哲瑜